臺灣臺南地方法院臺南簡易庭民事判決
111年度南小字第1364號
原      告  兆豐產物保險股份有限公司

法定代理人  梁正德  
訴訟代理人  楊豐隆  
被      告  龔俊龍  
上列當事人間請求侵權行為損害賠償事件，本院於民國111年9月
22日言詞辯論終結，判決如下：
    主      文
被告應給付原告新臺幣13,570元，及自民國111年7月16日起至清
償日止，按週年利率百分之5計算之利息。
原告其餘之訴駁回。
訴訟費用新臺幣1,000元，由被告負擔新臺幣660元，餘由原告負
擔。
本判決原告勝訴部分得假執行。
    事實及理由
一、被告經合法通知，未於言詞辯論期日到場，核無民事訴訟法
    第386條所列各款情形，爰依原告之聲請，由其一造辯論而
    為判決。
二、原告主張：伊承保訴外人蔡嘉祐所有車牌號碼000-0000自用
    小客車（下稱系爭汽車）之車體損失險，被告於民國109年7
    月27日17時57分許，駕駛車牌號碼0000-00自小客車，因未
    注意車前狀況，於臺南市○區○○路0段000號前推撞系爭汽車
    ，致系爭汽車受損，伊已依保險契約給付系爭汽車修復費用
    新臺幣（下同）20,489元（工資750元、零件11,496元、烤
    漆8,243元），並依保險法第53條規定取得代位權，爰依民
    法第184條第1項前段、第191條之2規定，請求被告賠償上開
    損害。並聲明：被告應給付原告20,489元，及自起訴狀繕本
    送達翌日起至清償日止，按週年利率百分之5計算之利息。
三、被告未於言詞辯論期日到場，亦未提出書狀為任何聲明或陳
    述。
四、得心證之理由：
  ㈠原告主張之前揭事實，業據其提出車險保單查詢、系爭汽車
    行車執照、道路交通事故當事人登記聯單、道路交通事故現
    場圖、照片、估價單、電子發票證明聯、賠款滿意書等件影
    本為證，並經本院向臺南市政府警察局第六分局調取本件交
    通事故相關卷宗資料查閱屬實，而被告受合法通知，未於言
    詞辯論期日到場，亦未提出書狀為任何聲明或陳述，本院依
    上開調查證據之結果，堪信原告之主張為真實。
  ㈡因故意或過失，不法侵害他人之權利者，負損害賠償責任，
    民法第184條第1項前段定有明文。又被保險人因保險人應負
    保險責任之損失發生，而對於第三人有損失賠償請求權者，
    保險人得於給付賠償金額後，代位行使被保險人對於第三人
    之請求權；但其所請求之數額，以不逾賠償金額為限，保險
    法第53條第1項亦定有明文。本件被告因酒後駕車，致發生
    本件交通事故，造成原告所承保之系爭汽車損壞，原告已賠
    付系爭汽車之上開修復費用，則原告自得於其給付之賠償金
    額範圍內，代位被保險人向被告行使侵權行為損害賠償請求
    權。
  ㈢依民法第196條請求賠償物被毀損所減少之價額，得以修復費
    用為估定之標準，但以必要者為限，如修理材料以新品換舊
    品，應予折舊。系爭汽車修復費用中，包含工資750元、零
    件11,496元、烤漆8,243元，有上開估價單在卷可查；其中
    零件費用既係以新零件更換被毀損之舊零件，自應將折舊予
    以扣除，始為合理。依行政院所頒布固定資產耐用年數表暨
    固定資產折舊率表，汽車之耐用年數為5年，依定率遞減法
    之折舊率則千分之369，並以1年為計算單位，其使用期間未
    滿1年者，按實際使用之數相當於全年之比例計算之，不滿1
    月者，以1月計算之。查系爭汽車係107年8月出廠，有系爭
    汽車行車執照在卷可查，自出廠至本件事故發生時（109年7
    月27日，約已使用2年（不滿1月者，以1月計），依上開定
    率遞減法計算其折舊後零件之殘餘價值為4,577元（計算式
    ：如附表）， 故本件材料維修費用應計為4,577元；至於工
    資及烤漆部分，則無需依資產耐用年限予以折舊。是系爭汽
    車因本件車禍事故所支出之修復費用應為13,570元。從而，
    原告依保險法第53條第1項、民法第184條第1項前段規定，
    請求被告給付13,570元，及自起訴狀繕本送達翌日即111年7
    月16日起至清償日止，按週年利率百分之5計算之遲延利息
    ，為有理由，應予准許；逾此範圍之請求，即無理由，應予
    駁回。
五、原告雖另依民法第191條之2規定請求被告負損害賠償責任，
    惟原告於同一訴訟程序，以單一聲明，請求法院就其多數請
    求權為同一目的之判決者，稱為訴之重疊合併或競合合併，
    法院應就原告主張之數項訴訟標的逐一審判，如認其中一項
    訴訟標的可獲全部勝訴判決時，法院得僅依該項訴訟標的而
    為判決，對於其他訴訟標的無庸審酌；如各項訴訟標的對於
    原告判決之結果不同，法院自應擇對原告最為有利之訴訟標
    的而為裁判；如各項訴訟標的均獲全部敗訴判決時，始得為
    原告敗訴之判決。查，本件原告乃以單一之聲明，主張本於
    民法第184條第1項前段、第191條之2規定，請求被告賠償，
    本院既已認原告本於民法第184條第1項前段規定所為之主張
    ，洵屬有據，進而認定原告所為之請求有無理由，且縱令原
    告本於民法第191條之2所為之請求，亦屬有據，因原告所為
    之請求有無理由，亦應依前開說明為相同認定，核與原告本
    於同法第184條第1項前段規定所得請求之賠償，並無二致，
    對於原告判決之結果，並無不同，對原告而言，並未更為有
    利，揆諸前揭說明，本院自毋庸再就原告併為主張之本於民
    法第191條之2規定所為之請求予以論述，附此敘明。
六、小額訴訟程序，法院為訴訟費用之裁判時，應確定其訴訟費
    用額。各當事人一部勝訴、一部敗訴者，其訴訟費用，由法
    院酌量情形，命兩造以比例分擔或命一造負擔，或命兩造各
    自負擔其支出之訴訟費用。民事訴訟法第436條之19第1項、
    第79條所明定，查本件訴訟費用為1,000元（即第一審裁判
    費），本院審酌本件紛爭之起因、兩造之勝敗比例，確定訴
    訟費用之負擔如主文第三項所示。
七、本件原告勝訴部分，係屬民事訴訟法第436條之8所定小額訴
    訟事件，所為被告部分敗訴之判決，爰依同法第436條之20
    之規定，就原告勝訴部分依職權宣告假執行。
八、據上論結，本件原告之訴為一部有理由、一部無理由，判決
    如主文。
中　　華　　民　　國　　111 　年　　10　　月　　20　　日
                  臺南簡易庭  法官   施介元
以上正本係照原本作成。 
如不服本判決，應於送達後20日內，向本院提出上訴狀並表明上
訴理由（須附繕本）。如委任律師提起上訴者，應一併繳納上訴
審裁判費。
中　　華　　民　　國　　111 　年　　10　　月　　20　　日
                               書記官  曾怡嘉  
附  表
年數         折舊額  折舊後餘額      計算方式    金額 （新臺幣）    計算方式    金額 （新臺幣） 1 年 11,496×0.369 4,242元 11,496－4,242 7,254元 2 年 7,254×0.369 2,677元 7,254－2,677 4,577元